【裁判字號】    94,簡上,47
【裁判日期】    950321
【裁判案由】    毒品危害防制條例
【裁判全文】
臺灣宜蘭地方法院刑事判決              94年度簡上字第47號
上  訴  人  臺灣宜蘭地方法院檢察署檢察官
被      告  甲○○
上列上訴人因被告違反毒品危害防制條例案件，不服本院羅東簡
易庭於中華民國94年6月30日所為94年度羅簡字第160號第一審判
決（聲請簡易判決處刑案號：94年度毒偵字第627號），提起上
訴及檢察官移送併辦（94年度毒偵字第844、864、1036號），本
院認不宜以簡易程序第二審合議庭審理，改以通常第一審合議庭
，判決如下：
    主  文
原判決撤銷。
甲○○連續施用第一級毒品，處有期徒刑玖月。扣案海洛因貳包
（合計淨重為零點壹捌公克）、海洛因殘渣袋壹只內之海洛因殘
渣（量微無法磅秤）均沒收銷燬；前開海洛因包裝袋參只、注射
針筒參支均沒收之。
    事  實
一、甲○○前因施用毒品案件，經本院以民國93年度毒聲字第35
    8號裁定執行觀察、勒戒後，認無繼續施用毒品傾向，由臺
    灣宜蘭地方法院檢察署檢察官於94年1月26日，以93年度毒
    偵字第1099號及94年度毒偵字第130號為不起訴處分確定，
    並於同日執行完畢釋放。詎猶不知悔改，竟基於施用第一級
    毒品海洛因（下稱海洛因）之概括犯意，自94年初之某日時
    起至95年1月27日上午某時止，均在其位於宜蘭縣冬山鄉○
    ○路○段203號住處，以注射針筒注射身體之方式，平均十幾
    鐘頭施用1次，而連續施用海洛因多次。嗣為警於如附表所
    示之時、地查獲，且扣得其所有海洛因2包（合計淨重為0.1
    8公克）、海洛因殘渣袋1只、注射針筒3支，並均經採尿送
    驗後發現始知上情。
二、案經宜蘭縣警察局羅東分局、三星分局報告臺灣宜蘭地方法
    院檢察署檢察官偵查起訴及移送併辦。
    理  由
一、訊據被告甲○○於本院審理中對於前揭連續施用海洛因之犯
    行均坦承不諱，且其為警查獲後，分別於如附表「採尿時間
    」欄所示之時間採集其尿液送鑑定之結果，均呈海洛因代謝
    物嗎啡陽性反應，此分別有慈濟大學濫用藥物檢驗中心出具
    之檢驗總表5紙附卷可稽。又查，警方於94年7月29日晚間10
    時許，在宜蘭縣羅東鎮○○路與安平路口前，扣得被告持有
    之白粉2包（合計淨重0.18公克），檢驗結果為海洛因無誤
    ，有法務部調查局鑑定通知書1紙在卷可稽。此外，並有警
    方於前揭時地所扣得之海洛因殘渣袋1只、注射針筒3支足資
    佐證。堪認被告之自白確與事實相符，應可採信。被告前因
    施用毒品案件，經本院以93年度毒聲字第358號裁定執行觀
    察、勒戒後，認無繼續施用毒品傾向，由臺灣宜蘭地方法院
    檢察署檢察官於94年1月26日，以93年度毒偵字第1099號及
    94年度毒偵字第130號為不起訴處分確定，並於同日執行完
    畢釋放等情，有前揭案號之不起訴處分書及臺灣高等法院被
    告前案紀錄表等各1件在卷可佐。綜上所述，本件事證明確
    ，被告前經觀察、勒戒執行完畢釋放後，於5年內再為施用
    海洛因之犯行堪以認定，應依法論科。
二、核被告所為，係犯毒品危害防制條例第10條第1項施用第一
    級毒品罪，而其施用毒品時所持有第一級毒品之行為，為施
    用毒品之當然行為，屬吸收關係，無再另論持有毒品犯行之
    餘地。被告先後多次施用海洛因抵癮之犯行，時間緊接，方
    法相同，觸犯構成要件相同之罪，顯係基於概括犯意為之，
    應依刑法第56條連續犯之規定，論以一罪，並加重其刑。公
    訴人雖僅就被告於如附表編號1所示之犯行向本院聲請簡易
    判決處刑，然檢察官就犯罪事實一部起訴者，其效力及於全
    部，本件被告於上開時間外另有施用海洛因之犯罪事實，與
    前揭論罪科刑之部分，有連續犯之關係，已如前述，本院自
    應就屬於裁判上一罪之其餘施用毒品犯行部分一併加以裁判
    。是檢察官移送併案審理部分（如附表編號2至4號所示）及
    附表編號5所示部分與已起訴之事實有連續犯之裁判上一罪
    關係，為起訴效力所及，本院自得併予審理，附此敘明。原
    審認本件事證明確，予以論罪科刑，固非無見，惟未及審酌
    檢察官移送併辦即如附表編號2至5號所查獲之犯罪事實，公
    訴人就此部分提起上訴即有理由。原判決既有上開可議之處
    ，自無可維持，應由本院合議庭撤銷改判。爰審酌被告歷經
    毒品危害防制條例觀察勒戒之先行程序助其戒除毒癮後，竟
    再犯本件施用毒品犯行、犯罪動機係出於施用毒品抵癮、手
    段屬自損身命之行為，惟對社會治安存有潛在危害、於本案
    審理期間猶繼續施用海洛因、另念其坦承犯行，態度良好及
    施用情形等一切情狀，量處如主文所示之刑，以示懲儆。扣
    案如附表編號3所示之白粉2包（合計淨重0.18公克）為第一
    級毒品海洛因，業如前述；又扣案之殘渣袋1只內裝之殘渣
    應為海洛因（量微無法磅秤），除據被告供明在卷外，並有
    慈濟大學濫用藥物檢驗中心出具之檢驗總表可為參佐，是均
    應依毒品危害防制條例第18條第1項前段沒收銷燬之。扣案
    前開海洛因包裝袋合計3只、注射針筒3支，為被告所有並供
    其施用毒品所用之物，業據被告供陳在卷，其中注射針筒3
    支並無證據證明該等物品本身性質上係「專」供為施用毒品
    之器具，故均依刑法第38條第1項第2款宣告沒收。
三、至併辦意旨（95年度毒偵字第297號）另認被告於附表編號5
    時地查獲被告施用海洛因部分。因本院業於95年3月7日辯論
    終結，而未及斟酌該部分事證，惟本案亦已將該部分犯行併
    予審理，此併辦部分應退由檢察官另行處理，附此敘明。
據上論斷，應依刑事訴訟法第455條之1第3項、第369條第1項前
段、第364條、第299條第1項前段，毒品危害防制條例第10條第1
項、第18條第1項前段，刑法第11條前段、第56條、第38條第1項
第2款，判決如主文。
本案經檢察官陳嘉瑜到庭執行職務
中    華    民    國    95    年    3     月    21    日
                  刑事第四庭審判長法  官    林惠玲
                                  法  官    劉家祥
                                  法  官    郭淑珍
以上正本證明與原本無異。
如不服本判決應收受本判決後10日內向本院提出上訴書狀，其未
敘述上訴理由者，並得於提起上訴後10日內向本院補提理由書狀
 (均須按他造當事人之人數附繕本)「切勿逕送上級法院」。
                                  書記官    林秀麗
中    華    民    國    95    年    3     月    22    日
附表
 ┌──┬────┬────┬───┬────┬─────┬──────┐
 │編號│查獲時間│查獲地點│扣案物│採尿時間│鑑驗結果  │備註        │
 ├──┼────┼────┼───┼────┼─────┼──────┤
 │1   │94年5月 │宜蘭縣警│無    │94年5月 │呈嗎啡陽性│94年度毒偵字│
 │    │15日下午│察局羅東│      │15日下午│反應      │第627號向本 │
 │    │4時9分  │分局通知│      │3時20分 │          │院聲請簡易判│
 │    │        │到場    │      │        │          │決處刑      │
 ├──┼────┼────┼───┼────┼─────┼──────┤
 │2   │94年6月 │宜蘭縣羅│無    │94年6月 │同上      │94年度毒偵字│
 │    │8日上午 │東鎮民權│      │8日上午 │          │第844號移請 │
 │    │10時30分│路與興東│      │10時10分│          │併案審理    │
 │    │許      │路口    │      │        │          │            │
 ├──┼────┼────┼───┼────┼─────┼──────┤
 │3   │94年7月 │宜蘭縣羅│海洛因│94年7月 │同上      │94年度毒偵字│
 │    │29日晚間│東鎮公正│2包、 │29日晚間│          │第864號移請 │
 │    │10時許  │路與安平│海洛因│10時10分│          │併案審理    │
 │    │        │路口    │殘渣袋│        │          │            │
 │    │        │        │1只、 │        │          │            │
 │    │        │        │注射針│        │          │            │
 │    │        │        │筒3支 │        │          │            │
 ├──┼────┼────┼───┼────┼─────┼──────┤
 │4   │94年8月 │宜蘭縣警│無    │94年8月 │ 同上     │94年度毒偵字│
 │    │13日晚間│察局羅東│      │13日下午│          │第1036號移請│
 │    │10時50分│分局通知│      │10時45分│          │併案審理    │
 │    │        │到場    │      │        │          │            │
 ├──┼────┼────┼───┼────┼─────┼──────┤
 │5   │95年1月 │宜蘭縣冬│無    │95年1月 │同上      │被告經通緝逮│
 │    │25日晚間│山鄉冬山│      │27日下午│          │捕到案      │
 │    │8時許   │路3段203│      │4時56分 │          │            │
 │    │        │號      │      │        │          │            │
 │    │        │        │      │        │          │            │
 └──┴────┴────┴───┴────┴─────┴──────┘


司法院資訊處製作；財團法人民間司法改革基金會備份。
